【裁判字號】    90,毒抗,171
【裁判日期】    900509
【裁判案由】    觀察、勒戒
【裁判全文】
臺灣高等法院臺南分院刑事裁定            九十年度毒抗字第一七一號       Ｃ
      抗  告  人
      即受處分人  甲  ○  ○
右抗告人因違反毒品危害防制條例案件，不服臺灣臺南地方法院中華民國九十年四月
九日裁定（九十年度毒聲字第六七三號），提起抗告，本院裁定如左：
      主      文
抗告駁回。
      理      由
一、原裁定意旨略以：被告甲○○前因施用毒品案件，經依臺灣臺南地方法院八十七
    年度毒聲字第二七號裁定送觀察、勒戒後，認無繼續施用毒品之傾向，業經臺灣
    臺南地方法院檢察署檢察官於民國（下同）八十八年四月二十八日以八十七年度
    偵字第九０七六、一三二八一號不起訴處分確定。惟被告又於八十九年十一月二
    十日十時四十五分許或之前四日內某時，在不詳地點，施用第二級毒品安非他命
    ，為警於八十九年十一月二十日十時四十五分（原裁定誤載為二十五分）許採尿
    送驗而查獲。被告雖否認犯行，惟其於遭查獲後所採尿液經送請長榮管理學院以
    酵素免疫分析法篩檢及氣相層析質譜儀分析法確認後，確呈安非他命陽性反應，
    有該學院出具之尿液檢驗報告附卷可稽，其於不起訴處分後五年內再犯毒品危害
    防制條例第十條第二項之施用第二級毒品罪，實可認定。爰依毒品危害防制條例
    第二十條第三項前段、觀察勒戒處分執行條例第三條第一項，裁定被告應送勒戒
    處所觀察、勒戒等語。
二、抗告意旨略以：抗告人於八十八年四月二十八日受不起訴處分後即不再施用毒品
    ，並準時接受佳里分局不定時抽檢尿液共八次，僅第六次呈安非他命陽性反應，
    應是因服用感冒藥水及牙痛止痛劑所致，為此請求重新鑑定，抗告人並願接受不
    定期抽驗云云。
三、經查：
  (一)抗告人即受處分人甲○○前因施用毒品案件，經原裁定法院以八十七年度毒聲字
    第二七號裁定送觀察、勒戒後，認無繼續施用毒品之傾向，業經臺灣臺南地方法
    院檢察署檢察官於八十八年四月二十八日以八十七年度偵字第九０七六號、第一
    三二八一號不起訴處分確定在案，有不起訴處分書存卷可考。又抗告人於八十九
    年十一月二十日十時四十五分許或之前四日內某時，在不詳地點，施用第二級毒
    品安非他命，為警於八十九年十一月二十日十時四十五分許採尿送驗而查獲，該
    尿液經送請長榮管理學院以酵素免疫分析法篩檢及氣相層析質譜儀分析法確認後
    ，確呈甲基安非他命陽性反應，有長榮學院出具之尿液檢驗報告附卷可稽。從而
    ，原裁定法院憑以認定抗告人於不起訴處分後五年內再犯毒品危害防制條例第十
    條第二項之施用第二級毒品罪，應送勒戒處所觀察、勒戒，並無違誤，抗告人嗣
    後飾詞否認，不足採信。
  (二)又依文獻記載，服用感冒藥後尿液並不致驗出毒品陽性反應，則抗告人空言其係
    因服用感冒藥劑，致驗尿結果呈甲基安非他命陽性反應，殊不足採，抗告人要求
    重新檢驗，揆之前開說明，本院認為尚無此必要，附此敘明。
四、綜上所述，原法院因以裁定抗告人應送勒戒處所觀察、勒戒，核無不合，抗告人
    抗告意旨指摘原裁定不當，為無理由，應予駁回。
據上論斷，應依刑事訴訟法第四百十二條，裁定如主文。
中    華    民    國      九十      年      五      月      九          日
                                  臺灣高等法院臺南分院刑事第六庭
                                      審判長法官  楊    明    章
                                            法官  戴    勝    利
                                            法官  顏    基    典
右正本證明與原本無異。
不得再抗告。
                                      法院書記官  呂    嘉    文
中    華    民    國      九十      年      五      月      十          日


司法院資訊處製作；財團法人民間司法改革基金會備份。
